【裁判字號】    94,簡上,374
【裁判日期】    950222
【裁判案由】    違反毒品危害防制條例
【裁判全文】
臺灣臺南地方法院刑事判決             94年度簡上字第374號
上  訴  人  臺灣臺南地方法院檢察署檢察官
被      告  乙○○
                  （另案於臺灣屏東監獄竹田分監執行中）
上列上訴人因被告違反毒品危害防制條例案件，不服中華民國九
十四年十月二十日本院九十四年度簡字第二四二三號第一審判決
（聲請簡易判決處刑案號：九十四年度毒偵字第二四四一號）提
起上訴，暨移送併案審理（併辦案號：九十四年度毒偵字第二八
四一號），被告於本院審理程序進行中，先就被訴事實為有罪之
陳述，經本院管轄之第二審合議庭裁定進行簡式審判程序，判決
如下：
    主  文
原判決撤銷。
乙○○連續施用第二級毒品，處有期徒刑伍月，如易科罰金，以
佰元折算壹日。
    事  實
一、乙○○前於民國九十年間，因施用毒品案件，經台灣屏東地
    方法院以九十年度毒聲字第一八七七號裁定，令入戒治處所
    施以強制戒治，嗣經同院以九十一年度毒聲字第八六四號裁
    定停止戒治，於九十一年八月二十二日停止戒治出所並付保
    護管束，復因保護管束期間違反保護管束情節重大，另經同
    院裁定撤銷停止戒治，再令入戒治處所續執行前揭未執行完
    畢之強制戒治處分，於九十二年二月二十日執行完畢釋放。
    詎其猶未戒除施用毒品之習性，於上述強制戒治執行完畢釋
    放後五年內，明知安非他命係毒品危害防制條例所明定之第
    二級毒品，不得持有及施用，竟基於施用第二級毒品安非他
    命之概括犯意，自九十四年三月初某日起至同年九月十五日
    止，連續在不詳處所，以將安非他命置於玻璃管內點火燃燒
    成煙霧狀吸食之方式，施用第二級毒品安非他命多次。嗣於
    九十四年八月七日十八時許，乙○○因另案通緝為警在台南
    縣永康市○○里○○路二０四號巷口查獲，並於同日十九時
    五十分許，經其同意採集尿液檢體送驗結果，呈安非他命陽
    性反應；復於同年九月十七日十時三十分許，在臺南縣永康
    市○○路三五五號前，經警盤查發現係通報行方不明人口而
    帶回處理，並於同日十二時六分許，經其同意採集尿液檢體
    送驗結果，亦呈安非他命陽性反應，而查悉上情。
二、案經臺南縣警察局永康分局先後報請臺灣臺南地方法院檢察
    署檢察官聲請簡易判決處刑及移送併案審理。
    理  由
一、本案被告乙○○所犯毒品危害防制條例第十條第二項施用第
    二級毒品罪，並非死刑、無期徒刑或最輕本刑有期徒刑三年
    以上之罪，亦非高等法院管轄第一審案件，且於準備程序進
    行中，被告先就被訴事實為有罪之陳述（見本院卷第三六頁
    ），經告知被告簡式審判程序之旨，並聽取檢察官、被告之
    意見後，本院合議庭裁定進行簡式審判程序，是本案之證據
    調查，依刑事訴訟法第二百七十三條之二規定，不受同法第
    一百五十九條第一項、第一百六十一條之二、第一百六十一
    條之三、第一百六十三條之一及第一百六十四條至第一百七
    十條規定之限制，合先敘明。
二、上揭犯罪事實，業據被告於本院審理時坦承不諱，且其先後
    二次為警所採集之尿液檢體，經送長榮大學毒物研究中心篩
    檢（酵素免疫分析法ＥＩＡ）及確認（氣象層析質普儀ＧＣ
    ／ＭＳ）結果，均呈安非他命陽性反應，有該中心先後於九
    十四年八月二十五日、同年九月二十九日出具之確認報告各
    一紙在卷可稽（見永康分局警卷第二、十二頁）。
三、按安非他命經口服投與後約百分之七十於二十四小時內自尿
    中排出，約百分之九十於九十六小時內自尿中排出，由於目
    前國內尿液中甲基安非他命之檢驗僅為鑑定其是否呈陽性反
    應尚未定其含量，且甲基安非他命成分之檢出與其投與方式
    、投與量、個人體質、採尿時間與檢測儀器之精密度等諸多
    因素有關，因此僅憑尿液中呈安非他命陽性反應，並無法確
    實推算吸食時間距採集時間之長短，惟依上述資料推斷，最
    長可能不會超過四日。業經行政院衛生署藥物食品檢驗局於
    八十一年二月八日以（八一）藥檢壹字第○○一一五六號函
    述明此旨綦詳。揆諸上開說明，被告為警查獲後，先後二次
    經警採集尿液檢體送驗，則本於上開被告為警採集尿液檢體
    送驗結果，均呈安非他命陽性反應之確認報告，可徵被告於
    上開二次採集尿液檢體，往前回溯之九十六小時內某時點，
    確有施用第二級毒品安非他命之犯行，應堪認定。綜上，被
    告上開自白，核與事實相符，應值採信。
四、再被告前因違反毒品危害防制條例案件，經台灣屏東地方法
    院九十年度毒聲字第一八七七號刑事裁定令入戒治處所施以
    強制戒治，嗣經同院以九十一年度毒聲字第八六四號刑事裁
    定停止戒治，於九十一年八月二十二日停止戒治出所並付保
    護管束，復因保護管束期間違反保護管束情節重大，另經同
    院裁定撤銷停止戒治，再令入戒治處所續執行前揭未執行完
    畢之強制戒治處分，於九十二年二月二十日執行完畢釋放，
    此有刑案資料查註紀錄表、刑案人犯在監所最新資料報表及
    臺灣高等法院被告前案紀錄表各一件在卷可參，則被告於前
    開強制戒治執行完畢後，五年內再犯本案毒品危害防制條例
    第十條之罪，事證明確，被告犯行洵堪認定，自應依法論科
    。
五、查安非他命依其成癮性、濫用性及對社會危害性之程度，已
    為毒品危害防制條例第二條第二項第二款列為第二級毒品。
    是核被告所為，係犯毒品危害防制條例第十條第二項之施用
    第二級毒品罪。被告施用時非法持有第二級毒品安非他命之
    低度行為，為其施用之高度行為所吸收，不另論罪。被告先
    後多次施用第二級毒品安非他命之犯行，時間緊接，方法相
    同，觸犯犯罪構成要件相同之罪名，顯係基於概括犯意反覆
    實施，為連續犯，依刑法第五十六條連續犯之規定論以一罪
    ，並依法加重其刑。又被告自九十四年八月十七日十九時五
    十分許，往前回溯之九十六小時內某時點後，迄至九十四年
    九月十五日止，連續施用第二級毒品安非他命之犯罪事實，
    與檢察官起訴之犯罪事實部分，具有連續犯之關係，業如前
    述，自為起訴效力所及，且經檢察官移送併辦，依審判不可
    分原則，本院自得予以審究，併此敘明。
六、原審以被告連續施用第二級毒品安非他命犯行之罪證明確，
    因予論罪科刑，固非無見，惟查原審對於前開移送併案審理
    部分之犯行，未及審酌，尚有未洽，檢察官上訴意旨，執此
    指摘原判決不當，為有理由，應由本院予以撤銷改判。爰審
    酌被告前因施用毒品經送強制戒治治療程序後，猶不思戒絕
    革除惡習，仍為本案犯行，顯然其意志力甚為薄弱，迄未能
    戒除毒癮，惟兼衡被告施用毒品犯行，在性質上乃屬對自我
    身心健康之自戕行為，尚未嚴重破壞社會秩序、侵害他人權
    益，及犯後坦承犯行，態度尚屬良好等一切情狀，量處如主
    文第二項所示之刑，以資懲儆。
七、末按絕對義務沒收，指凡法條規定「不問屬於犯人與否，沒
    收之。」者屬之，法院就此等之物，無審酌餘地，除已證明
    毀滅外，不問屬於犯人與否或有無查扣，均應沒收之，例如
    刑法第二百條、第二百零五條、第二百零九條、第二百十九
    條、第二百六十六條第二項、毒品危害防制條例第十八條第
    一項前段等屬之（最高法院八十九年度台上字第五六０五號
    判決意旨參照）。查被告於九十四年八月七日十八時許，因
    另案通緝為警在台南縣永康市○○里○○路二０四號巷口查
    獲，固當場扣得注射針筒及玻璃管各一支，然上開扣案物均
    未經送鑑驗確含有第二級毒品安非他命成分，尚難認係違禁
    物，復非屬專供施用毒品之器具，且據被告否認為其所有（
    見本院卷第三九頁），此亦復無其他證據證明確屬被告所有
    ，揆諸前揭判決意旨，爰不併予宣告沒收，附此敘明。
據上論斷，應依刑事訴訟法第四百五十五條之一第一項、第三項
、第三百六十九條第一項前段、第三百六十四條、第二百七十三
條之一第一項、第二百九十九條第一項前段，毒品危害防制條例
第十條第二項，刑法第十一條前段、第五十六條，判決如主文。
本案經檢察官甲○○到庭執行職務。
中    華    民    國    95    年    2     月    22    日
                  刑事第五庭    審判長法  官  鄧希賢
                                      法  官  包梅真
                                      法  官  張銘晃
以上正本證明與原本無異。
本判決不得上訴。
                                      書記官  林憶梅
中    華    民    國    95    年    2     月    22    日
附錄本案論罪科刑法條全文：
毒品危害防制條例第十條第二項
施用第二級毒品者，處三年以下有期徒刑。


司法院資訊處製作；財團法人民間司法改革基金會備份。
